臺灣高雄地方法院刑事判決           100年度審訴字第2507號
公  訴  人  臺灣高雄地方法院檢察署檢察官
被      告  蘇映如
上列被告因違反毒品危害防制條例案件，經檢察官提起公訴（10
0 年度毒偵字第4001號），本院合議庭裁定由受命法官獨任進行
簡式審判程序，判決如下：
    主  文
蘇映如施用第一級毒品，累犯，處有期徒刑玖月。又施用第二級
毒品，累犯，處有期徒刑伍月；扣案之吸食器貳組、玻璃球貳拾
個，均沒收之。應執行有期徒刑壹年；扣案之吸食器貳組、玻璃
球貳拾個，均沒收之。
    事實及理由
一、犯罪事實：
    蘇映如曾於民國93年間因施用毒品案件，經本院以93年度毒
    聲字第2451號裁定送觀察、勒戒後，認有繼續施用毒品之傾
    向，再經本院以94年度毒聲字第75號裁定送強制戒治，於94
    年9 月21日執行完畢出所，並經臺灣高雄地方法院檢察署檢
    察官以94年度戒毒偵字第494 號為不起訴處分確定。又於前
    開強制戒治執行完畢釋放後5 年內之99年1 月至5 月間，因
    施用第一、二級毒品案件，經本院以99年度審訴字第1485號
    分別判處有期徒刑8 月、4 月、8 月、4 月，應執行有期徒
    刑1 年8 月確定。另前因違反麻藥藥品管理、竊盜等案件，
    分別經臺灣屏東地方法院以82年度訴字第822 號判決判處有
    期徒刑7 月、5 年1 月，應執行有期徒刑5 年5 月確定，及
    本院以83年度易緝字第107 號判決判處有期徒刑4 月確定，
    前開2 案接續執行，於84年10月28日縮短刑期第1 次假釋付
    保護管束；復於第1 次假釋期間中，因違反麻醉藥品管理條
    例2 案，分別經臺灣屏東地方法院以85年度易字第2558號判
    決判處有期徒刑1 年2 月確定，及經臺灣高等法院高雄分院
    以86年度上訴字第430 號判決判處有期徒刑6 月確定，上開
    第1  次假釋亦遭撤銷而予以執行殘刑，接續執行，於91年4
    月8 日縮短刑期第2 次假釋付保護管束；又於第2 次假釋期
    間中，因詐欺案件，經本院以93年度簡字第5904號判決判處
    有期徒刑4 月確定，上開第2 次假釋亦遭撤銷而予以執行殘
    刑，嗣上開各罪經本院以96年度聲減字第9258號裁定減刑及
    定應執行刑後，於98年5 月31日縮刑期滿執行完畢。詎其猶
    不知悔改，復基於施用第一、二級毒品之犯意，於100  年4
    月20日下午3 時許，在其位於高雄市大寮區○○○路373 巷
    111 號2 樓之居所內，先以將第二級毒品甲基安非他命置於
    玻璃球內燒烤吸食產生煙霧之方式，施用甲基安非他命1 次
    後，再以將第一級毒品海洛因摻入香菸點燃吸食產生煙霧之
    方式，施用海洛因1 次。嗣於100 年4 月21日下午1 時30分
    許，在上開居所內為警查獲，當場扣得其所有供施用甲基安
    非他命所用之吸食器2 組、玻璃球20個，並經其同意採尿送
    驗後，結果呈嗎啡、可待因、安非他命、甲基安非他命陽性
    反應，始悉上情。
二、程序部分：
(一)、本件被告蘇映如所犯係死刑、無期徒刑、最輕本刑為3 年以
    上有期徒刑以外之罪，其於準備程序中就被訴事實為有罪之
    陳述，經法官告知簡式審判程序之旨，並聽取公訴人、被告
    之意見後，本院合議庭認為適宜而裁定由受命法官獨任進行
    簡式審判程序，先予敘明。
(二)、被告前經送觀察、勒戒、強制戒治執行完畢後5 年內，已再
    犯施用毒品案件，經法院判刑確定，是被告於「初犯」經觀
    察、勒戒、強制戒治後，曾於5 年內「再犯」，經依法追訴
    處罰，本件施用毒品行為已屬3 犯以上，檢察官逕行起訴，
    即無不合。
三、證據名稱：
(一)、濫用藥物尿液檢體監管記錄表、臺灣檢驗科技股份有限公司
    濫用藥物實驗室- 高雄100 年5 月17日第KH/2011/00000000
    號濫用藥物尿液檢驗報告各1 份（見警卷第12至13頁）。
(二)、扣案之吸食器2 組、玻璃球20 個。
(三)、被告之自白。
四、論罪科刑：
(一)、按海洛因、甲基安非他命分別為毒品危害防制條例第2 條第
    2 項第1 款、第2 款規定之第一級、第二級毒品，依法不得
    施用、持有。是核被告所為，係犯毒品危害防制條例第10條
    第1 項、第2 項之施用第一級毒品罪、施用第二級毒品罪。
    被告為施用而持有海洛因、甲基安非他命之低度行為，均應
    為其施用之高度行為所吸收，均不另論罪。被告所犯上開2
    罪，犯意各別，行為互殊，應予分論併罰。又被告有如犯罪
    事實欄所載受徒刑執行完畢之事實，有臺灣高等法院被告前
    案紀錄表在卷可參，其受徒刑執行完畢後，5 年內故意再犯
    本件有期徒刑以上之2 罪，俱為累犯，均應依刑法第47條第
    1 項規定，分別加重其刑。
(二)、爰審酌被告前因施用毒品犯行，業經觀察、勒戒及強制戒治
    後，猶再施用毒品不輟，顯見其毒癮非淺，戒毒悔改之意志
    不堅，且其施用毒品除造成家庭負擔外，對社會秩序亦有潛
    在之危險及影響，惟念其所犯施用毒品罪乃屬戕害自身身心
    健康行為，反社會性之程度應屬較低，且犯後坦承犯行及其
    智識程度、家庭經濟狀況等一切情狀，酌情分別量處如主文
    所示之刑，並定其應執行之刑，以示懲儆。
(三)、末查，扣案之吸食器2 組、玻璃球20個，為被告所有供施用
    甲基安非他命所用之物，業據被告供承在卷（見本院卷第32
    頁至第33頁），爰依刑法第38條第1 項第2 款規定，予以宣
    告沒收。至扣案之手機24支（含SIM 卡），雖為被告所有之
    物，惟被告供稱該等手機與其本件犯行無關（見本院卷第33
    頁），且查無事證可認與被告施用毒品有關，自無從宣告沒
    收，併予敘明。
據上論斷，應依刑事訴訟法第273  條之1 第1 項、第299 條第1
項前段、第310 條之2 、第454 條，毒品危害防制條例第10條第
1 項、第2 項，刑法第11條前段、第47條第1 項、第51條第5 款
、第38條第1 項第2 款，判決如主文。
本案經檢察官劉慕珊到庭執行職務。
中    華    民    國  100     年    9     月    30    日
                  刑事第十庭  法  官  林書慧
以上正本證明與原本無異。
如不服本判決應於收受判決後10日內向本院提出上訴書狀，並應
敘述具體理由。其未敘述上訴理由者，應於上訴期間屆滿後20日
內向本院補提理由書（均須按他造當事人之人數附繕本），切勿
逕送上級法院。
中    華    民    國  100     年    9     月    30    日
                              書記官  李承悌
附錄本件論罪科刑法條：
毒品危害防制條例第10條
施用第一級毒品者，處 6 月以上 5 年以下有期徒刑。
施用第二級毒品者，處 3 年以下有期徒刑。